# 请教陈版：关于盈利预测报告的问题

提问人：lu760314 时间：2014-01-20 19:43:53
A公司拟进行重大资产重组，需对A公司未来的经营状况进行盈利预测。A2014年拟处置其持有的公司B的股权，目前情况，尚未确定交易对手，这种情况下，是否可以将对B的股权处置纳入盈利预测报告中？

回答人：chenyiwei
不建议。一是处置股权损益属于非经常性损益，将其纳入盈利预测不利于真实反映主营业务的盈利趋势；二是交易对手未确定、尚未签署确定的处置协议，因此处置损益金额较难可靠估计。

提问人：lu760314 时间：2014-01-22 13:36:59
这样对于A公司来讲，即不预测处置收益，也不预测其日常经营收益，是否合适？

回答人：chenyiwei
基本赞同vivalavida的意见。

提问人：铭艾会 时间：2014-05-15 15:54:52
陈版，咨询个盈利预测的问题。 2001 年 3 月 28 日证监会在〈上市公司新股发行管理办法〉中对增发和配股公司盈利预测进行了一定的处罚。对于增发公司，利润实现数未达到盈利预测的，公司需要公开解释；利润实现数未达到盈利预测 80 ％的，公司应当公开道歉；未达到盈利预测 50 ％的，中国证监会对有关上市公司给予公开批评，自作出公开批评之日起 2 年内，不再受理该公司发行新股的申请。问：如果是收入没实现， 利润还是能达到 是不是不用道歉

回答人：chenyiwei
现在应该是看《上市公司重大资产重组管理办法》和非公开发行实施细则中的规定。如果收入没有实现，但利润预测实现的，应不需要道歉。